test/src/gt-norm-yamls/X-misc_gt-norm-dial_Por.gen.yaml
    # parata+V+Act+Ind+Prt+Sg1: parasin !!! fkvnobin mukaan vartalot on parane- ja paran-
    
    verrata+V+Act+Ind+Prt+Sg1: vertasin # verrasin
    
    vähetä+V+Act+Ind+Prt+Sg1: vähenin # vähesin
    
    piestä+V+Act+Ind+Prt+Sg1: pieksin # piesin
    
    levetä+V+Act+Ind+Prt+Sg1: levenin # levesin
    
    rangaista+V+Act+Ind+Prt+Sg1: rankaisin # rangaisin
    
    villitä+V+Act+Ind+Prt+Sg1: villisin # korjattu oikea verbityyppi
    
    häiritä+V+Act+Ind+Prt+Sg1: häiritsin # häirisin
    
    # haasita+V+Act+Ind+Prt+Sg1: haasisin
    
    # valota+V+Act+Ind+Prt+Sg1: valosin
    
    huonota+V+Act+Ind+Prt+Sg1: huononin # huonosin korjattu oikea verbityyppi
    
    isota+V+Act+Ind+Prt+Sg1: isosin # korjattu
    
    hiirttäät+V+Act+Ind+Prt+Sg1: hiirtin # hiirsin
    
    korista+V+Act+Ind+Prt+Sg1: korissin # korjattu verbityyppi
    
    myöđätä+V+Act+Ind+Prt+Sg1: myötäsin # myöđäsin
    
    mullita+V+Act+Ind+Prt+Sg1: mullittin
    
    touhuut+V+Act+Ind+Prt+Sg1: touhuun # touhuin
    
    kaikkuut+V+Act+Ind+Prt+Sg1: kaijuin # kaikuin
    
    perruunttuut+V+Act+Ind+Prt+Sg1: perruunnuin
    
    lymmyyt+V+Act+Ind+Prt+Sg1: lymysin # lymyin
    
    näyttäyttyyt+V+Act+Ind+Prt+Sg1: näyttäytyin # korjattu
    
    vihelttäät+V+Act+Ind+Prt+Sg1: vihelsin # viheläin
    
    kielttäät+V+Act+Ind+Prt+Sg1: kielsin # kieläin
    
    kiilttäät+V+Act+Ind+Prt+Sg1: kiilsin # kiiläin
    
    sisälttäät+V+Act+Ind+Prt+Sg1: sisälsin # sisäläin
    
    lyhenttäät+V+Act+Ind+Prt+Sg1: lyhensin # lyhenäin
    
    vähenttäät+V+Act+Ind+Prt+Sg1: vähensin #  vähenäin
    
    pehmenttäät+V+Act+Ind+Prt+Sg1: pehmensin # pehmenäin
    
    pimmenttäät+V+Act+Ind+Prt+Sg1: pimmensin # pimmenäin
    
    pienenttäät+V+Act+Ind+Prt+Sg1: pienensin # pienenäin
    
    tyhventtäät+V+Act+Ind+Prt+Sg1: tyhvenin
    
    piđenttäät+V+Act+Ind+Prt+Sg1: piđensin # piđenäin
    
    käänttäät+V+Act+Ind+Prt+Sg1: käänsin # käänäin
    
    kierttäät+V+Act+Ind+Prt+Sg1: kiersin # kieräin
    
    hiirttäät+V+Act+Ind+Prt+Sg1: hiirtin # hiiräin
    
    piirttäät+V+Act+Ind+Prt+Sg1: piirsin # piiräin
    
    siirttäät+V+Act+Ind+Prt+Sg1: siirsin # siiräin
    
    ymmärttäät+V+Act+Ind+Prt+Sg1: ymmärsin # ymmäräin
    
    pyörttäät+V+Act+Ind+Prt+Sg1: pyörsin # pyöräin
    
    tehettäät+V+Act+Ind+Prt+Sg1: tehetin # tehetäin
    
    iljettäät+V+Act+Ind+Prt+Sg1: iljetin # iljetäin
    
    menettäät+V+Act+Ind+Prt+Sg1: menetin
    
    pettäät+V+Act+Ind+Prt+Sg1: petin
    
    hävettäät+V+Act+Ind+Prt+Sg1: hävetin
    
    ittäät+V+Act+Ind+Prt+Sg1: iđin # itäin korjattu
    
    heittäät+V+Act+Ind+Prt+Sg1: heitin # heitäin
    
    keittäät+V+Act+Ind+Prt+Sg1: keitin # keitäin
    
    peittäät+V+Act+Ind+Prt+Sg1: peitin # peitäin
    
    hengittäät+V+Act+Ind+Prt+Sg1: hengitin # hengitäin
    
    kengittäät+V+Act+Ind+Prt+Sg1: kengitin # kengitäin
    
    miehittäät+V+Act+Ind+Prt+Sg1: miehitin # miehitäin
    
    kehittäät+V+Act+Ind+Prt+Sg1: kehitin # kehitäin
    
    kiittäät+V+Act+Ind+Prt+Sg1: kiitin # kiitäin
    
    liittäät+V+Act+Ind+Prt+Sg1: liitin # liitäin
    
    niittäät+V+Act+Ind+Prt+Sg1: niitin # niitäin
    
    riittäät+V+Act+Ind+Prt+Sg1: riitin
    
    siittäät+V+Act+Ind+Prt+Sg1: siitin
    
    pitkittäät+V+Act+Ind+Prt+Sg1: pitkitin # pitkitäin
    
    selittäät+V+Act+Ind+Prt+Sg1: selitin
    
    silittäät+V+Act+Ind+Prt+Sg1: silitin
    
    villittäät+V+Act+Ind+Prt+Sg1: villitin
    
    välittäät+V+Act+Ind+Prt+Sg1: välitin # välitäin
    
    pehmittäät+V+Act+Ind+Prt+Sg1: pehmitin
    
    nimittäät+V+Act+Ind+Prt+Sg1: nimitin # nimitäin
    
    ylösnimittäät+V+Act+Ind+Prt+Sg1: ylösnimitin
    
    lämmittäät+V+Act+Ind+Prt+Sg1: lämmitin
    
    kiinittäät+V+Act+Ind+Prt+Sg1: kiinitin
    
    jännittäät+V+Act+Ind+Prt+Sg1: jännitin
    
    liepittäät+V+Act+Ind+Prt+Sg1: liepitin
    
    piipittäät+V+Act+Ind+Prt+Sg1: piipitin
    
    vierittäät+V+Act+Ind+Prt+Sg1: vieritin
    
    kerittäät+V+Act+Ind+Prt+Sg1: keritin
    
    terittäät+V+Act+Ind+Prt+Sg1: teritin
    
    virittäät+V+Act+Ind+Prt+Sg1: viritin
    
    yrittäät+V+Act+Ind+Prt+Sg1: yritin
    
    pyörittäät+V+Act+Ind+Prt+Sg1: pyöritin
    
    esittäät+V+Act+Ind+Prt+Sg1: esitin
    
    vesittäät+V+Act+Ind+Prt+Sg1: vesitin
    
    kevittäät+V+Act+Ind+Prt+Sg1: kevitin
    
    levittäät+V+Act+Ind+Prt+Sg1: levitin
    
    siivittäät+V+Act+Ind+Prt+Sg1: siivitin
    
    selvittäät+V+Act+Ind+Prt+Sg1: selvitin
    
    hävittäät+V+Act+Ind+Prt+Sg1: hävitin
    
    väittäät+V+Act+Ind+Prt+Sg1: väitin
    
    viilttäät+V+Act+Ind+Prt+Sg1: viilsin # viiltäin
    
    välttäät+V+Act+Ind+Prt+Sg1: vältin # vältäin
    
    tyyhenttäät+V+Act+Ind+Prt+Sg1: tyyhensin # tyyhentäin
    
    pimmeinttäät+V+Act+Ind+Prt+Sg1: pimmeinsin # pimmeintäin
    
    hirttäät+V+Act+Ind+Prt+Sg1: hirtin # hirtäin
    
    myrkyttäät+V+Act+Ind+Prt+Sg1: myrkytin # myrkytäin
    
    läiskyttäät+V+Act+Ind+Prt+Sg1: läiskytin # läiskytäin
    
    mykyttäät+V+Act+Ind+Prt+Sg1: mykytin
    
    säilyttäät+V+Act+Ind+Prt+Sg1: säilytin # säilytäin
    
    venyttäät+V+Act+Ind+Prt+Sg1: venytin # venytäin
    
    synnyttäät+V+Act+Ind+Prt+Sg1: synnytin # synnytäin
    
    ärryttäät+V+Act+Ind+Prt+Sg1: ärrytin
    
    äärryttäät+V+Act+Ind+Prt+Sg1: äärrytin # äärryäin
    
    pyöryttäät+V+Act+Ind+Prt+Sg1: pyörytin
    
    väsyttäät+V+Act+Ind+Prt+Sg1: väsytin # väsytäin
    
    kylmetyttäät+V+Act+Ind+Prt+Sg1: kylmetytin
    
    lähđetyttäät+V+Act+Ind+Prt+Sg1: lähđetytin
    
    sytyttäät+V+Act+Ind+Prt+Sg1: sytytin # sytytäin
    
    viivyttäät+V+Act+Ind+Prt+Sg1: viivytin # viivytäin
    
    kehäyttäät+V+Act+Ind+Prt+Sg1: kehäytin
    
    läkhäyttäät+V+Act+Ind+Prt+Sg1: läkhäytin
    
    käyttäät+V+Act+Ind+Prt+Sg1: käytin # käytäin
    
    näyttäät+V+Act+Ind+Prt+Sg1: näytin # näytäin
    
    täyttäät+V+Act+Ind+Prt+Sg1: täytin # täytäin
    
    jähđyttäät+V+Act+Ind+Prt+Sg1: jähđytin # jähđytäin
    
    jääđyttäät+V+Act+Ind+Prt+Sg1: jääđytin # jääđytäin
    
    hyöđyttäät+V+Act+Ind+Prt+Sg1: hyöđytin # hyöđytäin
    
    käänhättäät+V+Act+Ind+Prt+Sg1: käänhätin # käänhätäin
    
    lähättäät+V+Act+Ind+Prt+Sg1: lähätin # lähätäin
    
    jättäät+V+Act+Ind+Prt+Sg1: jätin # jätäin
    
    säikättäät+V+Act+Ind+Prt+Sg1: säikätin # säikätäin
    
    läiskättäät+V+Act+Ind+Prt+Sg1: läiskätin # läiskätäin
    
    pyrskättäät+V+Act+Ind+Prt+Sg1: pyrskätin
    
    elättäät+V+Act+Ind+Prt+Sg1: elätin # elätäin
    
    yllättäät+V+Act+Ind+Prt+Sg1: yllätin # yllätäin
    
    pölättäät+V+Act+Ind+Prt+Sg1: pölätin # pölätäin
    
    ennättäät+V+Act+Ind+Prt+Sg1: ennätin # ennätäin
    
    herättäät+V+Act+Ind+Prt+Sg1: herätin # herätäin
    
    säpsättäät+V+Act+Ind+Prt+Sg1: säpsätin
    
    pysättäät+V+Act+Ind+Prt+Sg1: pysätin
    
    viivättäät+V+Act+Ind+Prt+Sg1: viivätin
    
    jäättäät+V+Act+Ind+Prt+Sg1: jäätin
    
    päättäät+V+Act+Ind+Prt+Sg1: päätin # päätäin
    
    piđättäät+V+Act+Ind+Prt+Sg1: piđätin # piđätäin
    
    väköttäät+V+Act+Ind+Prt+Sg1: väkötin # väkötäin
    
    häämöttäät+V+Act+Ind+Prt+Sg1: häämötin # häämötäin
    
    syöttäät+V+Act+Ind+Prt+Sg1: syötin # syötäin
    
    viettäät+V+Act+Ind+Prt+Sg1: vietin # vieđin
    
